臺灣雲林地方法院刑事判決　　　　　　　100年度訴字第677號
公　訴　人　臺灣雲林地方法院檢察署檢察官
被　　　告　鄭臣紘
上列被告因違反毒品危害防制條例案件，經檢察官提起公訴（10
0 年度毒偵字第1079號），被告於準備程序中對被訴之事實為有
罪之陳述，經法官告知簡式審判程序意旨，並聽取當事人之意見
後，經本院合議庭裁定由受命法官獨任行簡式審判程序，判決如
下：
    主    文
鄭臣紘施用第一級毒品，累犯，處有期徒刑捌月。
    事實及理由
一、犯罪事實
    鄭臣紘前因施用毒品案件，先後二次經觀察、勒戒執行完畢
    ，均認無繼續施用毒品傾向而予以釋放，並由臺灣雲林地方
    法院檢察署檢察官分別於民國88年11月23日、89年8 月31日
    ，以88年度毒偵字第374 號、89年度毒偵字第1230號案件不
    起訴處分確定；又因施用毒品案件，經依法院裁定送強制戒
    治，於91年2 月22日停止強制戒治付保護管束出所，迄91年
    9 月3 日期滿未經撤銷以執行完畢論；復因施用第一、二級
    毒品及違反動產擔保交易法案件，經法院分別判處有期徒刑
    8 月、4 月、3 月確定，並定應執行刑為有期徒刑1 年1 月
    ；再因竊盜、施用第一級毒品、詐欺案件，經法院分別判處
    有期徒刑1 年3 月、10月、4 月確定，經減刑為有期徒刑7
    月15日、5 月、2 月，並定應執行刑為有期徒刑1 年1 月15
    日，前揭案件接續執行，於96年12月21日縮短刑期假釋付保
    護管束出監，嗣經撤銷保護管束，然因中華民國96年罪犯減
    刑條例之實施，減刑後已無殘餘刑期可供執行；另因施用第
    一級毒品案件，經法院於97年6 月16日判處有期徒刑10月確
    定，於99年1 月11日縮短刑期執行完畢。詎其仍未戒除毒癮
    ，復基於施用第一級毒品海洛因之犯意，於100 年5 月10日
    上午10時許，在雲林縣斗六市○道路旁，以將毒品海洛因摻
    水置於針筒內注射血管之方式，施用第一級毒品海洛因１次
    。嗣於同年5 月12日7 時30分，為警採集其尿液送驗，檢出
    毒品嗎啡、可待因陽性反應而查悉上情。
二、認定犯罪事實所憑之證據及理由
(一)、本案被告鄭臣紘所犯之罪，係死刑、無期徒刑、最輕本刑為
    3 年以上有期徒刑以外之罪，其於準備程序就前揭被訴事實
    為有罪之陳述，經受命法官告知簡式審判程序之旨，並聽取
    其與公訴人之意見後，本院合議庭裁定，依刑事訴訟法第27
    3 條之1 規定，由受命法官獨任進行簡式審判程序，是本案
    之證據調查，依刑事訴訟法第273 條之2 規定，不受同法第
    159 條第1 項、第161 條之2 、第161 條之3 、第163 條之
    1 及第164 條至第170 條規定之限制，合先敘明。
(二)、被告對上開犯罪事實，業於本院審理坦承不諱，並有彰化縣
    警察局員林分局委託檢驗尿液代號與真實姓名對照認證單、
    詮昕科技股份有限公司100 年5 月25日報告編號00000000號
    濫用藥物尿液檢驗報告1 紙、臺灣雲林地方法院檢察署刑案
    資料查註紀錄表、全國施用毒品案件紀錄表及矯正簡表在卷
    足參，可認被告自白與事實相符。本件事證既明，被告犯行
    洵堪認定，應依法論科。
三、論罪科刑之理由
(一)、核被告所為，係犯毒品危害防制條例第10條第1 項之施用第
    一級毒品罪。其施用前之非法持有海洛因之行為，為施用毒
    品之低度行為，應為施用毒品之高度行為所吸收，不另論罪
    。被告前有如前揭犯罪事實欄所載論罪科刑及執行完畢之紀
    錄，有臺灣高等法院被告前案紀錄表可稽，其受有期徒刑執
    行完畢，於5 年以內故意再犯本件最重本刑為有期徒刑以上
    之罪，為累犯，應依刑法第47條第1 項規定，加重其刑。
(二)、爰審酌：被告自承於89、90年間開始染上第二級毒品，至93
    、94年間開始染上第一級毒品，從此開始頻繁進出刑事訴訟
    程序之人生，並有臺灣高等法院被告前案紀錄表附卷可佐，
    期間被告又有諸如竊盜、詐欺之前案紀錄，被告坦言當施用
    毒品經濟上窘迫時，就會心生歹念等情（見本院第58頁），
    可見被告在沈溺毒品後，不僅使原來正常生活脫離常軌，更
    會因毒品花費甚鉅，而必須以非法手段去獲取施用毒品金錢
    ，是以被告在這十年之間，生活不啻就是在施用毒品、獲取
    施用毒品金錢來源、犯法歷經刑事審判、出入監所間，反覆
    為一輪迴，被告現已屆41歲年紀，回頭過往這段歲月，心中
    難道從未生有一絲後悔與悲涼之感，莫非要再容任自己，在
    下一個十年，仍不斷重蹈上揭覆轍直至終老，如斯之生命存
    續究竟有何意義，不過為毒品操弄下的一具行屍走肉罷矣！
    然以被告於本院開庭審理之際，其65歲之老父與胞弟亦有到
    庭表示關心，被告應感念，當其不斷回頭尋求毒品逃離現實
    下、當家人殷殷期盼被告好轉，卻都遭被告屢屢傷害後，被
    告之家人仍不離不棄，願意陪伴在被告身邊，被告不該以為
    此種關心理所當然，應當試圖振作以回應家人在身後的默默
    等待。又被告對本院質之有無正常維持生活之期間，其供陳
    ：大約有一次3 年多沒有碰毒品，後來因為環境關係，那兩
    三年都出外工作，環境上比較沒有吃藥朋友，回來這邊，他
    們又來找我，我自己拿不定，這次出獄後，我想出外，不要
    在家裡等語（見本院卷第58頁），可認被告過往曾有尚稱成
    功之戒斷毒品經驗，被告如能依循所述之方式，脫離易沾染
    惡習之環境，再歷經此次矯治程序，堪能慢慢走出毒害陰霾
    ，而被告之父母及兄弟，也才能真正放下對被告之擔憂。佐
    以被告施用毒品，除殘害自身健康外，更以不法手段去籌措
    金錢，造成社會治安危害匪淺，被告行徑實難寬待，但慮及
    刑罰之教化意義，以及被告表示希望能及早返回社會盡人子
    責任，被告仍屬有良知良能之人，本院認無庸過度嚴懲，即
    足反應被告之惡性，及其他一切情狀，量處如主文所示之刑
    。
四、應適用之法律
(一)、刑事訴訟法第273 條之1 第1 項、第299 條第1 項前段。
(二)、毒品危害防制條例第10條第1 項。
(三)、刑法第11條前段、第47條第1 項。
本案經檢察官楊順淑到庭執行職務。
中    華    民    國  100     年    10    月    21    日
                  刑事第七庭  法  官  王 子 榮
以上正本證明與原本無異。
如不服本判決應於收受送達後10日內向本院提出上訴書狀，並應
敘述具體理由；其未敘述上訴理由者，應於上訴期間屆滿後20日
內向本院補提理由書（均須按他造當事人之人數附繕本）「切勿
逕送上級法院」。
                              書記官  陳 俊 偉
中    華    民    國   100    年    10    月    21    日
附錄本判決論罪科刑法條全文：
毒品危害防制條例第10條
施用第一級毒品者，處6 月以上5 年以下有期徒刑。
施用第二級毒品者，處3 年以下有期徒刑。